【裁判字號】    99,家抗,16
【裁判日期】    990514
【裁判案由】    確定訴訟費用額
【裁判全文】
臺灣高等法院臺中分院民事裁定  99年度家抗字第16號
抗  告  人   甲○○
相  對  人   財團法人法律扶助基金會
法定代理人   乙○○○
上列當事人間確定訴訟費用額事件，抗告人對於民國98年12月31
日臺灣南投地方法院所為裁定（98年度家聲字第80號），提起抗
告，本院裁定如下：
      主  文
抗告駁回。
抗告程序費用由抗告人負擔。
    理  由
一、本件抗告意旨略以：
    97年度婚字第223號離婚判決實無須法律扶助基金會介入，
    原法院裁定需支付費用甚鉅，又本件原告阮竹梅不依約行使
    權利義務之負擔又另圖興訟，亦又請求訴訟救助，抗告人不
    勝負荷，求本院審酌減免裁定訴訟費用以求公允等語。
二、按訴訟費用，由敗訴之當事人負擔。法院為終局判決時，應
    依職權為訴訟費用之裁判。而經准予訴訟救助者，於終局判
    決確定或訴訟不經裁判而終結後，第一審受訴法院應依職權
    以裁定確定訴訟費用額，向應負擔訴訟費用之當事人徵收之
    ，民事訴訟法第78條、第87條第1項、第114條第1項前段分
    別定有明文。
三、經查，受扶助人阮竹梅於民國（下同）97年5月29日向本件
    相對人申請扶助，經本件相對人審查後准予扶助，而受扶助
    人與抗告人間離婚事件，業經原法院98年5月13日以97年度
    婚字第223號判決確定，主文諭知訴訟費用應全部由抗告人
    負擔。有該該判決影本附於聲請卷可稽，則依首揭規定，原
    裁定抗告人應負擔訴訟費用額確定為新台幣（下同）30,000
    元，並依法加計自該裁定送達抗告人之翌日起至清償日止，
    按年息5%計算之利息，自屬有據。抗告人以：「97年度婚字
    第223號離婚判決實無須法律扶助基金會介入」等語，自無
    可採。且，依民事訴訟法第88條規定訴訟費用之裁判，非對
    於本案裁判有上訴時，不得聲明不服。是抗告人並未對本案
    離婚訴訟上訴，自不得再對此聲明不服，則抗告人另以：「
    本院審酌減免裁定訴訟費用以求公允」等語，經核於法未合
    。從而抗告人之上開主張，為不可採。是以，原法院依本件
    相對人之聲請，裁定抗告人應負擔訴訟費用額確定為30,000
    元，並依法加計自該裁定送達抗告人之翌日起至清償日止，
    按年息5%計算之利息，經核於法並無不合。綜上，抗告意旨
    指摘原裁定不當，求予廢棄，為無理由，應予駁回。
三、據上論結，本件抗告為無理由。依民事訴訟法第495條之1第
    1項、第449條第1項、第95條、第78條，裁定如主文。
中    華    民    國    99    年    5     月    14    日
                民事第二庭    審判長法  官  邱森樟
                                    法  官  謝說容
                                    法  官  蔡秉宸
以上正本係照原本作成。
不得抗告。
                                    書記官  洪麗華
中    華    民    國    99    年    5     月    14    日
                                                      Ｖ

司法院資訊處製作；財團法人民間司法改革基金會備份。
